<Inflection_Table>
  <meta>
    <kotus>
      <type>66</type>
      <word>rohkaista</word>
    </kotus>
    <gradation>no</gradation>
    <word>päästä</word>
  </meta>
  <table>
    <indicative_mood>
      <present>
        <positive>
          <singular>
            <first>pääsen</first>
            <second>pääset</second>
            <third>pääsee</third>
          </singular>
          <plural>
            <first>pääsemme</first>
            <second>pääsette</second>
            <third>pääsevät</third>
          </plural>
          <passive>päästään</passive>
        </positive>
        <negative>
          <singular>
            <first>en pääse</first>
            <second>et pääse</second>
            <third>ei pääse</third>
          </singular>
          <plural>
            <first>emme pääse</first>
            <second>ette pääse</second>
            <third>eivät pääse</third>
          </plural>
          <passive>ei päästä</passive>
        </negative>
      </present>
      <perfect>
        <positive>
          <singular>
            <first>olen päässyt</first>
            <second>olet päässyt</second>
            <third>on päässyt</third>
          </singular>
          <plural>
            <first>olemme päässeet</first>
            <second>olette päässeet</second>
            <third>ovat päässeet</third>
          </plural>
          <passive>on päästy</passive>
        </positive>
        <negative>
          <singular>
            <first>en ole päässyt</first>
            <second>et ole päässyt</second>
            <third>ei ole päässyt</third>
          </singular>
          <plural>
            <first>emme ole päässeet</first>
            <second>ette ole päässeet</second>
            <third>eivät ole päässeet</third>
          </plural>
          <passive>ei ole päästy</passive>
        </negative>
      </perfect>
      <past>
        <positive>
          <singular>
            <first>pääsin</first>
            <second>pääsit</second>
            <third>pääsi</third>
          </singular>
          <plural>
            <first>pääsimme</first>
            <second>pääsitte</second>
            <third>pääsivät</third>
          </plural>
          <passive>päästiin</passive>
        </positive>
        <negative>
          <singular>
            <first>en päässyt</first>
            <second>et päässyt</second>
            <third>ei päässyt</third>
          </singular>
          <plural>
            <first>emme päässeet</first>
            <second>ette päässeet</second>
            <third>eivät päässeet</third>
          </plural>
          <passive>ei päästy</passive>
        </negative>
      </past>
      <pluperfect>
        <positive>
          <singular>
            <first>olin päässyt</first>
            <second>olit päässyt</second>
            <third>oli päässyt</third>
          </singular>
          <plural>
            <first>olimme päässeet</first>
            <second>olitte päässeet</second>
            <third>olivat päässeet</third>
          </plural>
          <passive>oli päästy</passive>
        </positive>
        <negative>
          <singular>
            <first>en ollut päässyt</first>
            <second>et ollut päässyt</second>
            <third>ei ollut päässyt</third>
          </singular>
          <plural>
            <first>emme olleet päässeet</first>
            <second>ette olleet päässeet</second>
            <third>eivät olleet päässeet</third>
          </plural>
          <passive>ei ollu päästy</passive>
        </negative>
      </pluperfect>
    </indicative_mood>
    <conditional_mood>
      <present>
        <positive>
          <singular>
            <first>pääsisin</first>
            <second>pääsisit</second>
            <third>pääsisi</third>
          </singular>
          <plural>
            <first>pääsisimme</first>
            <second>pääsisitte</second>
            <third>pääsisivät</third>
          </plural>
          <passive>päästäisiin</passive>
        </positive>
        <negative>
          <singular>
            <first>en pääsisi</first>
            <second>et pääsisi</second>
            <third>ei pääsisi</third>
          </singular>
          <plural>
            <first>emme pääsisi</first>
            <second>ette pääsisi</second>
            <third>eivät pääsisi</third>
          </plural>
          <passive>ei päästäisi</passive>
        </negative>
      </present>
      <perfect>
        <positive>
          <singular>
            <first>olisin päässyt</first>
            <second>olisit päässyt</second>
            <third>olisi päässyt</third>
          </singular>
          <plural>
            <first>olisimme päässeet</first>
            <second>olisitte päässeet</second>
            <third>olisivat päässeet</third>
          </plural>
          <passive>päästy</passive>
        </positive>
        <negative>
          <singular>
            <first>en olisi päässyt</first>
            <second>et olisi päässyt</second>
            <third>ei olisi päässyt</third>
          </singular>
          <plural>
            <first>emme olisi päästeet</first>
            <second>ette päästeet</second>
            <third>eivät päästeet</third>
          </plural>
          <passive>ei olisi päästy</passive>
        </negative>
      </perfect>
    </conditional_mood>
    <imperative_mood>
      <present>
        <positive>
          <singular>
            <first>—</first>
            <second>pääse</second>
            <third>pääsköön</third>
          </singular>
          <plural>
            <first>pääskäämme</first>
            <second>pääskää</second>
            <third>pääskööt</third>
          </plural>
          <passive>päästäköön</passive>
        </positive>
        <negative>
          <singular>
            <first>—</first>
            <second>älä pääse</second>
            <third>älköön pääskö</third>
          </singular>
          <plural>
            <first>älkäämme pääskö</first>
            <second>älkää pääskö</second>
            <third>älköö pääskö</third>
          </plural>
          <passive>älköön päästäkö</passive>
        </negative>
      </present>
      <perfect>
        <positive>
          <singular>
            <first>—</first>
            <second>ole pääsyt</second>
            <third>olkoon pääsyt</third>
          </singular>
          <plural>
            <first>olkaamme päässeet</first>
            <second>olkaa päässeet</second>
            <third>olkoot päässeet</third>
          </plural>
          <passive>olkoon päästy</passive>
        </positive>
        <negative>
          <singular>
            <first>—</first>
            <second>älä ole päässyt</second>
            <third>älköön olko päässyt</third>
          </singular>
          <plural>
            <first>älkäämme olko päässeet</first>
            <second>älkää olko päässeet</second>
            <third>älkööt olko päässeet</third>
          </plural>
          <passive>älköön olko päästy</passive>
        </negative>
      </perfect>
    </imperative_mood>
    <potential_mood>
      <present>
        <positive>
          <singular>
            <first>päässen</first>
            <second>päässet</second>
            <third>päässee</third>
          </singular>
          <plural>
            <first>päässemme</first>
            <second>pääsette</second>
            <third>päässevät</third>
          </plural>
          <passive>päästäneen</passive>
        </positive>
        <negative>
          <singular>
            <first>en päässe</first>
            <second>et päässe</second>
            <third>ei päässe</third>
          </singular>
          <plural>
            <first>emme päässe</first>
            <second>ette päässe</second>
            <third>eivät päässe</third>
          </plural>
          <passive>ei päästäne</passive>
        </negative>
      </present>
      <perfect>
        <positive>
          <singular>
            <first>lienen päässyt</first>
            <second>lienet päässyt</second>
            <third>lienee päässyt</third>
          </singular>
          <plural>
            <first>lienemme päässeet</first>
            <second>lienette päässeet</second>
            <third>lienevät päässeet</third>
          </plural>
          <passive>lienee päästy</passive>
        </positive>
        <negative>
          <singular>
            <first>en liene päässyt</first>
            <second>et liene päässyt</second>
            <third>ei liene päässyt</third>
          </singular>
          <plural>
            <first>emme liene päässeet</first>
            <second>ette liene päässeet</second>
            <third>eivät liene päässeet</third>
          </plural>
          <passive>ei liene päästy</passive>
        </negative>
      </perfect>
    </potential_mood>
    <nominal_forms>
      <infinitives>
        <first>päästa</first>
        <long_first>päästäkseen</long_first>
        <second>
          <inessive>
            <active>päästessä</active>
            <passive>päästäessä</passive>
          </inessive>
          <instructive>
            <active>päästen</active>
            <passive>—</passive>
          </instructive>
        </second>
        <third>
          <inessive>
            <active>pääsemässä</active>
            <passive>—</passive>
          </inessive>
          <elative>
            <active>pääsemästä</active>
            <passive>—</passive>
          </elative>
          <illative>
            <active>pääsemään</active>
            <passive>—</passive>
          </illative>
          <adessive>
            <active>pääsemällä</active>
            <passive>—</passive>
          </adessive>
          <abessive>
            <active>pääsemättä</active>
            <passive>—</passive>
          </abessive>
          <instructive>
            <active>pääsemän</active>
            <passive>päästämän</passive>
          </instructive>
        </third>
        <fourth>
          <nominative>pääseminen</nominative>
          <partitive>pääsemistä</partitive>
        </fourth>
        <fifth>pääsemäisillään</fifth>
      </infinitives>
      <participles>
        <present>
          <active>pääsevä</active>
          <passive>päästävä</passive>
        </present>
        <past>
          <active>päässyt</active>
          <passive>päästy</passive>
        </past>
        <agent>pääsemä</agent>
        <negative>pääsemätön</negative>
      </participles>
    </nominal_forms>
  </table>
</Inflection_Table>
